---
title: "CultivNet"
author: "Jimena Banda, Daniela Michelle Muñoz, Xymena Vazquez"
date: "2024-11-20"
output: slidy_presentation
---

```{r setup, include=FALSE}
knitr::opts_chunk$set(echo = FALSE)
```

## CultivNet
__Objetivos:__

- Crear un código sencillo de emplear y entender con fines aplicables dentro de la licenciatura en Microbiología
- Aplicar los conocimientos adquiridos dentro del curso para desarrollar una herramienta de ayuda en otras materias

__Qué es CultivNet?__

- Es una herramienta que proporciona características básicas para el manejo de bacterias y hongos en un laboratorio de docencia a nivel licenciatura
- La base de datos de CultivNet cuenta con los 50 organismos más empleados en laboratorios de bioseguridad nivel 1, o bien en laboratorios de docencia
- Proporciona informacion de los medios y condiciones de cultivo con respecto al género, tipo de muestra a emplear y objetivo u observación que se quiere realizar

## Base de datos

```{r, echo=TRUE, eval=FALSE}
base <- read.csv("datos/base.csv")
View (base)
```
- 25 géneros de bacterias
- 25 géneros de hongos
- 92 renglones, 9 columnas: 
1. id
2. organismo
3. género
4. características
5. tipo de muestra
6. observación
7. medio
8. temperatura
9. preparación


## Funciones
### Para desplegar la imagen correspondiente en la pestaña de Plots
```{r, echo=TRUE, eval=FALSE}
library(jpeg)
library(grid)

foto <- function (a) {
  imagen <- readJPEG(paste0("datos/fotos microorganismos/",a,".jpeg"))
  grid.raster(imagen)
}

foto(48)
```

## Funciones
### Definiendo el organismo

```{r, echo=TRUE, eval=FALSE}
bacteria <- function () {
  bac <- readline (prompt = "ahora, ya sabes en sí qué genero de bacterias quieres observar?,
                   recuerda que te daremos la información a nivel de género.
                   Por favor introduce el género, si no tienes alguno en específico solo escribe no : " )
  if ((bac == "no" | bac=="No")) {
    diversidadb ()
  } else {
    generob ()
  }
  
}
```

- Se realizó para hongos y bacterias

## Funciones
### Para trabajar con la diversidad, esto al no tener un género específico, pero sí un tipo de organismo

```{r, echo=TRUE, eval=FALSE}
diversidadh <- function(){ 
  muestra <- readline (prompt = "entonces, lo que necesitas es conocer la diversidad dentro de una muestra,
                       pero dinos, de qué tipo es tu muestra?, tenemos datos para muestra en formato liquido, alimentos
                       o de suelo: ")
  if (( muestra == "liquido" | muestra == "líquido" | muestra == "Líquido" | muestra== "Liquido")){
    print ("aquí tienes un poco de información que te puede ser de utilidad")
    print ( base [90, ])
    foto (52)
  } else if ((muestra == "alimento" | muestra == "alimentos" | muestra == "Alimento" | muestra == "Alimentos")){
    print ("aquí tienes un poco de información que te puede ser de utilidad")
    print ( base [92, ])
    foto (52)
  } else if ((muestra == "suelo" | muestra == "Suelo")){
    print ("aquí tienes un poco de información que te puede ser de utilidad")
    print ( base [91, ])
    foto (52)
  }  
}
```

- Se realizó para hongos y bacterias

## Funciones
### Información según el género, tipo de muestra y observación

```{r, echo=TRUE, eval=FALSE}
generob <- function(){
  tipo_de_muestra <- readline (prompt = "Tienes algún tipo de muestra que te gustaría evaluar? Tenemos disponibilidad demuestras de frotis, líquido, raices y suelo. Por favor escribe el tipo de muestra (si no tienes un tipo de muestra en específico escribe la palabra no): ")
  
  genero <- readline (prompt = "Para buscar especificamente por genero, escribe el nombre de aquel de tu interés, actualmente poseemos información de 25 géneros de bacterias:")
  
  sobservacion <- readline (prompt = "en cuanto a qué es lo que quieres observar, te gustaria ver la presencia o aislar exclusivamente a este microorganismo? (si no lo tienes definifo aún, escribe no)" )
  
  if ((( genero == "escherichia" | genero == "Escherichia" )&( tipo_de_muestra == "no" | tipo_de_muestra == "No") & (observacion == "no" | observacion == "No"))){
    print ("aquí tienes un poco de información que te puede ser de utilidad")
    print ( as.list (base [1, ]))
    print ( as.list (base [2, ]))
    foto (1)
  } else if(((genero == "escherichia" | genero == "Escherichia") & (tipo_de_muestra == "frotis" | tipo_de_muestra == "Frotis") & (observacion == "presencia" | observacion == "Presencia"))){
    print ("aquí tienes un poco de información que te puede ser de utilidad")
    print (as.list (base [1, ]))
    foto (1)
```

- Se realizó para hongos y bacterias
- Bacterias = 209 líneas de código
- Hongos = 337 líneas de código

## Funciones
### Para ejecutar la función principal y que desencadena el programa

```{r, echo=TRUE, eval=FALSE}
cultivnet <- function () {
  micro <- (readline (prompt = "Muy bien, comenzaremos por preguntar qué tipo de
                          microorganismo te gustaria observar o encontrar, tenemos datos 
                          disponibles para bacterias y hongos, escribe cuál de los te interesa: "))
  if ( (micro == "bacterias"| micro == "bacteria" | micro == "Bacteria" | micro == "Bacterias" )) {
    bacteria ()
  } else if ( (micro == "hongos"| micro == "hongos" | micro == "Hongos" | micro == "Hongo" )) {
    hongo ()
  } else {
    print ("Lo sentimos, esa entrada no es válida para este programa, estamos actualizando los
           datos para tener una amplia diversidad de microorganismos dentro, gracias!!")
  }
  
}
```

```{r, echo=TRUE, eval=FALSE}
cultivnet ()
```


